臺灣屏東地方法院刑事判決　　　　　　　　　　　　　九十一年度易字第七五號
　　公　訴　人　臺灣屏東地方法院檢察署檢察官
　　被　　　告　乙○○
右列被告因毀損案件，經檢察官提起公訴（九十年度偵字第五二九○號），本院判決
如左：
    主  文
乙○○共同損壞他人之汽車前擋風玻璃，足以生損害於他人，處有期徒刑參月，如易
科罰金，以參佰元折算壹日。
    事  實
一、乙○○與辛○○及己○○夫婦所經營，位在屏東縣滿洲鄉○○村○○路一二一之
    一號「大沙漠渡假中心」職員壬○○因生意競爭問題發生爭執，心生不滿，竟與
    數不詳姓名年籍之成年男子，共同基於毀損之故意，於民國九十年四月二十日晚
    上十時四十分許，至上址渡假中心，以木棍及鐵管等物，損壞供該渡假中心使用
    ，而為辛○○、己○○所持有之車牌號碼二Ｊ－八二九三號（車主登記為辛○○
    ）、車牌號碼八Ｍ－四四○五號（車主登記為甲○○）、三Ｊ－○六二一號（車
    主登記為庚○○）吉普車之前擋風玻璃，足以生損害於辛○○、己○○二人，嗣
    經己○○報警循線查獲。
二、案經己○○訴由屏東縣警察局恒春分局報告及辛○○訴由臺灣屏東地方法院檢察
    署檢察官偵查起訴。
    理  由
一、被告乙○○否認有損壞上述三部吉普車前擋風玻璃之犯行，辯稱：「案發當時我
    獨自在港仔村海邊撿拾海螺，未到案發現場。」云云。經查，被告如何於上述時
    地夥同數不詳姓名年籍之成年男子，分持木棍及鐵管損壞車牌號碼二Ｊ－八二九
    三號、八Ｍ－四四○五號及三Ｊ－○六二一號三部吉普車之前擋風玻璃之事實，
    業經告訴人己○○、辛○○指訴歷歷，核與證人壬○○證述案發之情節大致相符
    ，並有上述三部吉普車前擋風玻璃損壞之相片六幀在卷可證。被告既陳明與告訴
    人己○○、辛○○及證人壬○○並無仇恨，上述三人本無誣陷被告之動機。又被
    告承認與己○○、壬○○二人相識，先前並曾受雇於告訴人己○○在上述渡假中
    心工作之事實，則告訴人己○○及證人壬○○亦無誤認被告之可能，是告訴人己○○、辛○○指訴及證人壬○○之證述，應可採信。次查，被告雖以前詞置辯，
    並舉丁○○及戊○○○夫妻為證，然依證人丁○○於本院審理時供述：「．．．
    （案發當天）乙○○在晚上十一點多到我家跟我喝酒到十二點多．．．。」等語
    （見本院審理卷第六十八頁）及證人戊○○○於本院審理時供述：「案發當天晚
    上乙○○到我家喝酒，他是十點多快十一點時到我家喝到一因多才回家，他是跟
    我先生丁○○一起喝。」等語（見本院審理卷第六十七頁），僅足認定被告於案
    發當日晚上十一時左右至證人丁○○及戊○○○住處之事實，尚不能為被告於案
    發當時即九十年四月二十日晚上十時四十分許未在案發現場之證明。再依證人戊○○○供述：「（我家距大漠渡假中心）大約六公里。」等語（見本院審理卷第
    六十七頁），可見案發地與丁○○、戊○○○夫妻住處相距不遠，參照告訴人己○○及證人壬○○、丙○○證述案發當時歷時不久之事實，則被告於案發後隨即
    前往丁○○及戊○○○住處，亦非難以想像，是證人丁○○、戊○○○二人之供
    述無足為被告有利之證據。其空言所辯，顯為卸責之詞，不足採信。本件事證明
    確，被告犯行堪以認定。
二、核被告乙○○所為，係犯刑法第三百五十四條之毀損罪。被告與數不詳姓名年籍
    之成年男子間有犯意之聯絡及行為之分擔，均為共同正犯。爰審酌被告有傷害及
    感訓處分之前科素行、夥同多人以木棍及鐵管毀損之手段、毀壞物品之價值及犯
    後否認犯行等一切情狀，量處如主文所示之刑，並諭知易科罰金之折算標準。另
    被告及共犯所持之木棍及鐵管，均未扣案，且無證據證明現尚存在，爰不併予宣
    告沒收。
據上論斷，應依刑事訴訟法第二百九十九條第一項前段，刑法第二十八條、第三百五
十四條、第四十一條第一項前段，罰金罰鍰提高標準條例第一條前段、第二條，判決
如主文。
中      華      民      國      九十一    年    十二    月    三十一    日
                                      臺灣屏東地方法院刑事第二庭
                                          法  官  林昌義
右正本證明與原本無異。
如不服本判決應於收受本判決後送達後十日內向本院提出上訴書狀，其未敘述上訴理
由者，並得於提起上訴後十日內向本院補提理由書狀（均須按他造當事人之人數附繕
本 ）「切勿逕送上級法院」
                                          書記官   蔡德章
中      華      民      國      九十一    年    十二    月    三十一    日
附錄
刑法第三百五十四條
毀棄、損壞前二條以外之他人之物或令致不堪用，足以生損害於公眾或他人者，處二
年以下有期徒刑、拘役或五百元以下罰金。
